【裁判字號】    98,交簡上,36
【裁判日期】    980721
【裁判案由】    過失傷害
【裁判全文】
臺灣彰化地方法院刑事判決            98年度交簡上字第36號
上  訴  人
即  被  告  甲○○
上列上訴人因過失傷害案件，不服本院九十八年度交簡字第八一
三號中華民國九十八年五月六日第一審簡易判決（原檢察官聲請
簡易判決處刑案號：九十七年度偵字第九七五０號），本院管轄
第二審合議庭判決如下︰
    主  文
上訴駁回。
甲○○緩刑貳年。
    事實及理由
一、本案經本院審理結果，認第一審判決認事用法及量刑均無不
    當，應予維持，並引用第一審判決書記載之事實、證據及理
    由（如附件，惟原刑事簡易判決理由欄二、第二行應增列「
    被告以一過失行為，致告訴人乙○○、吳承峻二人受傷，係
    屬同種之想像競合犯，應依刑法第五十五條規定，從一情節
    較重之過失傷害罪處斷。」，理由欄三、據上論斷欄第二行
    應增列「、第五十五條」）。
二、本件上訴人即被告甲○○（以下簡稱被告）上訴意旨略以：
    被告駕駛車輛載送其孫上、下課，每日均係送至其就讀之靜
    修國小南平街側門，於其孫上、下車後，即立刻駛離，並有
    開啟閃光號誌警示，前後時間亦在法定三分鐘以內，被告之
    停車係為合法臨時停車無誤，原判決以證人吳俊毅證稱：（
    問：你所謂從車門旁邊刮過去是何意思？）是唧唧的聲音等
    語，惟被告所駕駛之車輛並無告訴人駕駛車號ＬＡＥ─三九
    六號重型機車所造成之刮痕，足證告訴人並未碰撞被告所駕
    駛車牌號碼八０三三─ＦＳ自用小客車，原判決未予詳查，
    顯有違誤。又被告事後已與告訴人乙○○、吳承峻調解成立
    ，並表示願不追究被告之刑事責任，此有本院九十八年度刑
    調字第二九０號彰化縣員林鎮調解委員會調解書一份在卷可
    稽，請求撤銷原判決，改為被告無罪之判決等語。
三、訊據被告固坦承有駕駛上開車牌號碼八０三三─ＦＳ自用小
    客車搭載其孫吳俊毅，臨時停車於彰化縣員林鎮○○街與昌
    平街口處，且吳俊毅開啟車門後，告訴人乙○○所騎乘之車
    牌號碼ＬＡＥ─三九六號重型機車（後載其孫吳承峻）隨即
    於該車門之右後方倒地，惟矢口否認有何過失傷害犯行，其
    辯稱：其所駕駛之自用小客車之車門並無告訴人乙○○所騎
    乘機車所造成之刮痕，足認告訴人乙○○並未碰撞被告所駕
    駛之自用小客車，故其對告訴人乙○○、吳承峻所受之傷害
    並無過失等語。經查：
  (一)被告於九十七年九月五日上午七時六分許，駕駛車牌號碼八
    ０三三─ＦＳ自用小客車搭載其孫吳俊毅欲前往上學，遂沿
    彰化縣員林鎮○○街由南往北方向行駛，於行經南平街與昌
    平街口時，竟臨時停車讓欲在該址上課之其孫吳俊毅開啟車
    門，適有告訴人乙○○騎乘車牌號碼ＬＡＥ─三九六號重型
    機車搭載告訴人即其孫吳承峻亦同向行駛至該處，告訴人乙
    ○○見被告所駕駛之自用小客車車門突然打開，一時驚慌失
    措，致告訴人乙○○之機車失穩倒地等情，業據被告所自承
    ，且為證人即告訴人乙○○於警詢中證述綦詳（見偵卷第五
    至七頁），又證人吳俊毅於偵訊中亦證稱：「我先打開車門
    拿書包、餐袋，乙○○在我拿餐袋時從我們車門旁邊騎過去
    ，他就跌倒了。」、「（你拿車內的餐袋時，眼睛是看著車
    內，你如何知道乙○○從車門旁邊騎過去？）我有聽到他們
    從我們車門旁邊刮過去的聲音。」、「（你所謂從車門旁邊
    刮過去是何意思？）是唧唧的聲音。」等語（見偵卷第四十
    六頁），復有道路交通事故現場圖、道路交通事故調查報告
    表(一)、(二)各一份、現場及車損照片共十五張在卷可稽（見偵
    卷第十八至二十八頁）。
  (二)被告雖以其車門並未碰撞到告訴人乙○○所騎乘之機車，故
    其自無過失等語置辯。惟按，交岔路口、公共汽車招呼站十
    公尺內、消防栓、消防車出入口五公尺內不得臨時停車，道
    路交通安全規則第一百十一條第一項第二款定有明文。被告
    駕駛自小客車，自應注意及此。且依前開調查報告表、道路
    交通事故現場圖、事故現場照片所載，本件肇事時、地之天
    候、路況皆良好，並無不能注意之情事，被告為便捷其載送
    其孫吳俊毅至上開交叉路上課，竟疏未注意前開規定，且其
    亦明知停車後其孫吳俊毅即因要前往上課而會立即開啟車門
    ，仍擅自臨時停車於離交叉路口十公尺內之補習班門口，以
    致於其孫吳俊毅因貿然開啟車門，導致乙○○騎乘機車行經
    該處因為閃避而失穩倒地，因而發生車禍，被告自有過失。
    又被告駕車肇事與告訴人乙○○、吳承峻受傷結果間，亦顯
    有相當因果關係。綜上論述，被告徒以車門並未碰撞到該機
    車為由，而認己無過失，無非事後卸責之詞，本件事證明確
    ，其犯行堪以認定。而告訴人乙○○因本件車禍而受有肩之
    上臂扭拉傷之傷害，告訴人吳永峻亦受有肩及上臂挫傷之傷
    害，有卷附之日安堂中醫診所診斷證明書二紙在卷可憑（見
    偵卷第十六、十七頁），又被告之過失行為與告訴人受傷間
    ，具有相當因果關係，是以本件被告過失傷害犯行堪予認定
    。核被告所為，係犯刑法第二百八十四條第一項前段之過失
    傷害罪。被告以一過失行為，致告訴人乙○○、吳承峻二人
    受傷，係屬同種之想像競合犯，應依刑法第五十五條規定，
    從一情節較重之過失傷害罪處斷。
四、按量刑之輕重係屬事實審法院得依職權自由裁量之事項，苟
    已斟酌刑法第五十七條各款所列情狀而未逾法定刑度，即不
    得遽指為違法。且在同一犯罪事實與情節，如別無其他加重
    或減輕之原因，下級審法院量定之刑，亦無過重或失輕之不
    當情形，則上級審法院對下級審法院之職權行使，原則上應
    予尊重（最高法院八十五年度台上字第二四四六號判決參照
    ）。原審以被告所犯刑法第二百八十四條第一項之過失傷害
    犯行事證明確，並審酌上開情狀，據以論罪科刑，判處被告
    拘役三十日，並諭知易科罰金之折算標準，核無不當，上訴
    人以其並無過失指摘原判決不當，請求撤銷原判決，改判決
    被告無罪云云，為無理由，自應予以駁回其上訴。又被告前
    未曾受有期徒刑以上刑之宣告，此有臺灣彰化地方法院檢察
    署刑案資料查註紀錄表及臺灣高等法院被告前案紀錄表在卷
    可考，其因一時失慮，致罹刑典，且被告事後已與告訴人乙
    ○○、吳承峻調解成立，告訴人乙○○並當庭表示願意原諒
    被告，不再追究被告之刑事責任，此有本院審理筆錄在卷可
    稽，被告經此教訓，應知警惕而無再犯之虞，所宣告之刑，
    認以暫不執行為適當，爰併予宣告緩刑二年，以勵自新。
據上論斷，應依刑事訴訟法第四百五十五條之一第一項、第三項
、第三百七十三條、第三百六十八條，刑法第七十四條第一項第
一款，判決如主文。
本案經檢察官陳茂榮到庭執行職務。
中    華    民    國    98    年    7     月    21    日
                  臺灣彰化地方法院刑事第二庭
                                  審判長法官  石馨文
                                  法      官  陳秋錦
                                  法      官  尚安雅
以上正本證明與原本無異。
本判決不得上訴。
中    華    民    國    98    年    7     月    22    日
                                  書  記  官  洪年慶


司法院資訊處製作；財團法人民間司法改革基金會備份。
